臺灣臺中地方法院民事裁定
                                     111年度勞執字第19號
聲  請  人  林樹發    住臺中市○○區○○○路00巷0號0樓                           之00
相  對  人  大益鞋業股份有限公司

法定代理人  林銘洲    住同上                                
上列當事人間勞資爭議調解事件，聲請人聲請准予強制執行，本
院裁定如下：
    主    文
一、民國110年11月19日臺中市政府勞工局勞資爭議調解紀錄（
    案號：2552H888）之調解結果第一項：「有關勞方林樹發請
    求事項，勞資雙方同意以新臺幣270萬元和解，資方分13期
    給付勞方，第1期於110年12月20日以前給付金額60萬元，第
    2至第13期每期按月於每月20日以前給付金額17萬5,000元，
    均由資方匯至勞方薪資帳戶；資方同時並將給付收據傳真至
    勞工局結案(傳真號碼00-00000000)，如有1期未給付，其餘
    未到期部分視為全部到期。」之調解內容，除相對人已給付
    之新台幣60萬元外，其餘210萬元部分准予強制執行。
二、聲請程序費用新臺幣2,000元由相對人負擔。
    理    由
一、聲請意旨略以：聲請人與相對人間之勞資爭議，於民國110
    年11月19日於臺中市政府勞工局進行勞資爭議調解而調解成
    立在案，相對人並未履行調解方案所載應於111年1月20日以
    前給付之第2期和解金17萬5,000元，故其餘未到期部分視為
    全部到期，爰依勞資爭議處理法第59條第1項規定，聲請准
    予強制執行等語。
二、按勞資爭議經調解成立或仲裁者，依其內容當事人一方負私
    法上給付之義務，而不履行其義務時，他方當事人得向該管
    法院聲請裁定強制執行並暫免繳裁判費；於聲請強制執行時
    ，並暫免繳執行費，勞資爭議處理法第59條第1 項定有明文
    。又直轄市或縣（市）主管機關受理調解之申請，應依申請
    人之請求，以下列方式之一進行調解：一、指派調解人。二
    、組成勞資爭議調解委員會；直轄市或縣（市）主管機關依
    職權交付調解者，得依前項方式之一進行調解；第1 項第1
    款之調解，直轄市、縣（市）主管機關得委託民間團體指派
    調解人進行調解，同法第11條第1 項、第2 項、第3 項亦有
    明定。
三、經查，聲請人主張上情，有聲請人提出之勞資爭議調解紀錄
    （案號：2552H888）影本1份附卷可稽，足認相對人對聲請
    人負有上開調解結果所載之給付義務。而相對人除於110年1
    2月20日履行第1期應給付之和解金600,000元，後於111年1
    月20日起屆期未履行調解結果所載第2期之後之給付義務，
    業據聲請人提出華南銀行太平分行，帳號:000000000000存
    款存摺明細在卷，是聲請人以相對人未依調解內容履行其義
    務，據以聲請裁定強制執行，經核與首揭規定並無不合，應
    予准許，爰裁定如主文第一項所示。
四、依勞資爭議處理法第59條第1項，非訟事件法第13條、第21
    條第2項、第24條第1項，民事訴訟法第95條、第78條，裁定
    如主文。

中　　華　　民　　國　111　　年　　5　　  月　  20　 日
                  勞動法庭    法  官  莊毓宸
正本係照原本作成。
如不服本裁定應於送達後10日內向本院提出抗告狀，並繳納抗告
費新臺幣1,000元。
中　　華　　民　　國　　111 　年　　5 　　月　　20　　日
                              書記官  劉欣怡